【裁判字號】    99,審易,109
【裁判日期】    990305
【裁判案由】    違反毒品危害防制條例
【裁判全文】
臺灣新竹地方法院刑事宣示判決筆錄     99年度審易字第109號
公  訴  人  臺灣新竹地方法院檢察署檢察官
被      告  乙○○
指定辯護人  本院公設辯護人甲○○
上列被告因違反毒品危害防制條例案件，檢察官提起公訴（99年
度毒偵字第123 號）後，聲請改依協商程序而為判決，本院於中
華民國99年3月5日下午4 時，在本院刑事第十一法庭宣示判決，
出席職員如下：
                審判長法  官  劉兆菊
                      書記官  廖宜君
                      通  譯  邱立杰
法官起立朗讀判決主文、犯罪事實要旨、處罰條文，及告以上訴
限制、期間並提出上訴狀之法院，且諭知記載其內容：
一、主  文：
    乙○○施用第二級毒品，累犯，處有期徒刑陸月；如易科罰
    金，以新臺幣壹仟元折算壹日。
二、犯罪事實要旨：
（一）乙○○前於民國82年間，因違反麻醉藥品管理條例、違反
      槍砲彈藥刀械管制條例等案件，各經本院分別以83年度易
      字第259 號、82年度易字第3999號及臺灣高等法院以84年
      度上更一字第910 號等判決分別判處有期徒刑7月、8月
      、5年3月、4 月確定，上開案件嗣經臺灣高等法院
      以85年度聲字第496 號裁定定應執行刑有期徒刑6年2月確
      定；又於83年間，因違反麻醉藥品管理條例案件，經本院
      以83年度易字第3661 號判決判處有期徒刑8月確定，而與
      上開案件經接續執行，於87年2 月21日縮短刑期出監，所
      餘刑期交付保護管束出監，嗣因撤銷假釋，尚餘殘刑有期
      徒刑3 年又14日。復於87年間，因公共危險案件，經本院
      以87年度訴字第385號判決判處有期徒刑1年6月確定；
      又於88年間，因公共危險案件，經本院以89年度上更一字
      第348號判決判處有期徒刑4年，嗣經最高法院以89年度
      臺上字第7580號判決上訴駁回而確定，上開2 案件經臺灣
      高等法院以90年度聲字第1599 號裁定定應執行有期徒刑5
      年5月確定；而與上開殘刑有期徒刑3年又14日經接續執行
      ，於95年9 月15日縮短刑期假釋出監，所餘刑期交付保護
      管束，嗣因撤銷假釋，尚餘殘刑有期徒刑9月又9日。惟經
      本院分別以97年度聲減字第205 號裁定就上開部
      分均減刑並定應執行有期徒刑5 年11月，及以97年度聲減
      字第204 號裁定就上開部分減刑並與不予減刑之部分
      定應執行有期徒刑4年8月後，因乙○○於2 次假釋前已執
      行有期徒刑計10年9 月又21日，無庸再執行殘刑有期徒刑
      9 月又9 日，並應視為於96年7 月16日執行完畢。
（二）乙○○另於87年間，因施用第二級毒品案件，經本院以87
      年度毒聲字第61號裁定送勒戒處所觀察、勒戒後，因認無
      繼續施用毒品之傾向，於87年7月1日執行完畢釋放出所，
      經臺灣新竹地方法院檢察署檢察官以87年度偵字第3731號
      、第3789號為不起訴處分確定；又於87年間，因施用第二
      級毒品案件，經本院以87年度毒聲字第753 號裁定送觀察
      、勒戒後，因認有繼續施用毒品之傾向，再經本院以87年
      度毒聲字第1091號裁定令入戒治處所施以強制戒治，嗣因
      戒治成效良好，經本院以88年度毒聲字第1684號裁定停止
      戒治出所，所餘戒治期間交付保護管束，而於88年12月1
      日戒治期滿，保護管束期滿未經撤銷以已執行完畢論；刑
      責部分則經本院以88年度竹北簡字第87號判決判處有期徒
      刑5 月確定後，再經本院以89年度聲字第40號裁定免除刑
      之執行確定。復於96年間，因施用第二級毒品案件，經本
      院以96年度毒聲字第407 號裁定送觀察、勒戒後，因認有
      繼續施用毒品傾向，再經本院以97年度毒聲字第34號裁定
      令入戒治處所施以強制戒治，嗣經戒治成效評定合格，認
      無繼續強制戒治之必要，於97年11月28日釋放出所，而經
      臺灣新竹地方法院檢察署檢察官以97年度戒毒偵字第71號
      為不起訴處分確定。
（三）詎乙○○竟不知悔改，於上開強制戒治執行完畢釋放後5
      年內，復基於施用第二級毒品甲基安非他命之犯意，於98
      年6月18日凌晨1時30分許採尿時起往前回溯96小時內之某
      時，在桃園縣龍潭鄉某友人住處內，以將第二級毒品甲基
      安非他命置於吸食器（未扣案）內燒烤後吸取煙霧之方式
      ，非法施用第二級毒品甲基安非他命1次。嗣於98年6月18
      日零時40分許，在桃園縣龍潭鄉○○路與龍元路口為巡邏
      員警攔檢，查知悉其為毒品行方不明人口，復經其同意採
      集其尿液送驗後，結果呈安非他命、甲基安非他命陽性反
      應，始查悉上情。
（四）案經桃園縣政府警察局龍潭分局報告臺灣桃園地方法院檢
      察署檢察官呈請臺灣高等法院檢察署檢察長核轉臺灣新竹
      地方法院檢察署檢察官偵查起訴後，經檢察官聲請認罪協
      商判決，由本院改依協商程序而為判決。
三、處罰條文：
    毒品危害防制條例第10條第2 項，刑法第11條前段、第47條
    第1項、第41條第1項前段、第2項。
四、協商判決除有刑事訴訟法第455條之4第1項第1款於本訊問程
    序終結前，被告撤銷協商合意或檢察官撤回協商聲請者；第
    2款被告協商之意思非出於自由意志者；第4款被告所犯之罪
    非第455條之2第1項所定得以協商判決者；第6款被告有其他
    較重之裁判上一罪之犯罪事實者；第7 款法院認應諭知免刑
    或免訴、不受理者情形之一，及違反同條第2 項「法院應於
    協商合意範圍內為判決；法院為協商判決所科之刑，以宣告
    緩刑或2 年以下有期徒刑、拘役或罰金為限」之規定者外，
    檢察官與被告均不得上訴。
五、如有前項得上訴之情形，得自收受宣示判決筆錄送達之日起
    10日內，向本院提出上訴書狀，上訴於第二審法院。
本案經檢察官洪期榮到庭執行職務。
中    華    民    國    99    年    3     月    5     日
                  刑事第九庭    書  記  官  廖宜君
                                審判長法官  劉兆菊
以上筆錄正本係照原本作成。
中    華    民    國    99    年    3     月     5    日
                                書  記  官  廖宜君
附錄本案論罪科刑法條：
毒品危害防制條例第10條
施用第一級毒品者，處6月以上5年以下有期徒刑。
施用第二級毒品者，處3年以下有期徒刑。

司法院資訊處製作；財團法人民間司法改革基金會備份。
